臺灣板橋地方法院刑事判決　　　　　　　　　　　　　九十三年度訴字第一四三號
　　公　訴　人　臺灣板橋地方法院檢察署檢察官
　　被　　　告　乙○○
右列被告因搶奪等案件，經檢察官提起公訴（九十二年度偵字第一四０五七號），被
告於本院準備程序中就被訴事實為有罪之陳述，經本院合議庭裁定由受命法官獨任進
行簡式審判程序，判決如左：
    主  文
乙○○連續行使偽造私文書，足生損害於他人，處有期徒刑肆月，通信馬輚通訊行之
客戶資料上偽造之「丙○○」署名壹枚沒收；又意圖為自己不法之所有，而侵占自己
持有他人之物，處有期徒刑月；又意圖為自己不法之所有，而搶奪他人之動產，處
有期徒刑柒月；應執行有期徒刑壹年，通信馬輚通訊行之客戶資料上偽造之「丙○○
」署名壹枚沒收。
    事  實
一、乙○○明知綽號「蔡頭」真實姓名年籍均不詳之成年男子，所交付之「丙○○」
    之重型機車駕駛執照乙紙（丙○○於民國《下同》八十九年七月十四日在台北市
    ○○○路二段五十二號前所遺失）係來路不明之贓物，仍於九十年十月間某日，
    在台北市○○○路某處，向「蔡頭」收受該重型機車駕駛執照，供己使用。復基
    於行使偽造私文書之犯意，於九十一年九月二十三日某時，持上開重型機車駕駛
    執照，冒用「丙○○」之名義，前往台北市○○路○段（起訴書誤載為中華一路
    ）二０二號六樓之三麗其廣告有限公司（下稱麗其公司）應徵外務工作，並於該
    公司之個人資料表上偽載「丙○○」之資料後，交予該公司而行使之，足以生損
    害於丙○○。嗣另基於為自己不法所有之意圖，於九十一年九月二十四日下午四
    時許，在台北市士林區社子某處，利用與其共同外出向客戶洽談生意之同事甲○○欲上廁所而將公事包乙只（內有ＮＯＫＩＡ牌、八二五０型式、序號不明之行
    動電話乙支）交予其代為保管之際，趁機將該公事包侵占入己並逃逸無蹤。再基
    於為自己不法所有之意圖，於九十一年九月三十日下午一時五十八分許，騎乘自
    己所有車號ＲＹＫ—０五九號之輕機車，前往丁○○之夫古駿海所經營位於台北
    縣三重市○○路七十號之「將博中古手機行」，佯稱欲購買行動電話云云，丁○○不疑有他，先後取出ＳＥＷＯＮ牌、ＳＧ２０００型式、序號0000000
    00000000號行動電話（起訴書誤載為000000000000000
    0號）及ＴＯＰＬＵＸ牌、ＶＧ１００型式、序號0000000000000
    00號行動電話（起訴書誤載為000000000000000號）各乙支，
    乙○○見狀，立刻趁丁○○轉身尋找行動電話包裝盒而不及防備之際，出手將上
    開二支行動電話搶奪得手，旋即往門外奔跑，並騎乘上開機車逃逸。乙○○為將
    前開搶得之行動電話出售並為規避警方追查，復基於行使偽造私文書之概括犯意
    ，於九十一年十月一日下午五時許，持上開「丙○○」之重型機車駕駛執照，至
    不知情之廖信傑（業經不起訴處分）所經營位於台北縣板橋市○○路○段一三０
    號之通信馬輚通訊行，冒用「丙○○」之名義，以新台幣（下同）六千五百元之
    代價，將前開搶得之ＳＥＷＯＮ牌、ＳＧ２０００型式、序號00000000
    0000000號行動電話，售予不知情之該店店員陳雅竹及王珮君，並在上開
    重型機車駕駛執照影本旁偽簽「丙○○」署名，交予通信馬輚通訊行，作為行動
    電話出售人之客戶資料，足以生損害於丙○○。嗣廖信傑復將該行動電話交予不
    知情之廖家健（業經不起訴處分）使用。乙○○再於九十一年十月初某日，在台
    北市○○街夜市，以九千餘元之代價，將前開搶得之ＴＯＰＬＵＸ牌、ＶＧ１０
    ０型式、序號000000000000000號行動電話，售予不知情之許文
    生（業經不起訴處分），許文生復交予不知情之沈劭偉（業經不起訴處分）代為
    轉售他人。
二、案經台北市政府警察局移送台灣板橋地方法院檢察署檢察官偵查起訴，本院於準
    備程序進行中，被告就被訴事實為有罪之陳述，經告知被告簡式審判程序之旨，
    並聽取當事人之意見後，裁定進行簡式審判程序。
    理  由
一、右揭犯罪事實，業據被告乙○○於警詢、偵查及本院審理時坦認不諱，並經被害
    人丙○○、甲○○、丁○○於警詢時指訴歷歷，且據證人即通信馬輚通訊行之店
    長廖信傑、店員陳雅竹、王珮君及在台北市○○街夜市擺攤之許文生於警詢時證
    述綦詳，均互核相符，復有「丙○○」之重型機車駕駛執照影本、麗其廣告公司
    個人資料表、報案三聯單、扣押物品收據、目錄表、贓物認領保管單各一份在卷
    可資佐證，是被告前揭自白核與事實相符，應堪信實。本件事證已臻明確，被告
    犯行洵堪認定，應予依法論科。
二、核被告乙○○所為，係犯刑法第三百四十九條第一項之收受贓物罪、第二百十六
    條、第二百十條之行使偽造私文書罪、第三百三十五條第一項之侵占罪、第三百
    二十五條第一項之搶奪罪。被告於通信馬輚通訊行之客戶資料上「丙○○」之重
    型機車駕駛執照影本旁偽簽「丙○○」之署名，係偽造私文書之部分行為，又偽
    造私文書之低度行為為行使之高度行為所吸收，均不另論罪。被告先後二次行使
    偽造私文書之犯行，時間緊接，觸犯構成要件相同之罪，顯係基於概括犯意為之
    ，為連續犯，應依刑法第五十六條之規定，以一罪論，並加重其刑。被告所犯上
    開收受贓物罪及行使偽造私文書罪二罪間，有方法目的之牽連關係，應依刑法第
    五十五條後段之規定，從較重之行使偽造私文書罪處斷。被告所犯上開行使偽造
    私文書罪、侵占罪及搶奪罪三罪間，犯意各別，行為互殊，應予分論併罰。爰審
    酌被告之素行、犯罪之動機、目的、手段、所得財物之價值，及犯罪後尚能坦承
    犯行等一切情狀，分別量處如主文所示之刑，並定其應執行之刑，以示懲儆。至
    上開通信馬輚通訊行之客戶資料，已由被告交予通信馬輚通訊行而非屬被告所有
    ，自不得沒收，但其上偽造之「丙○○」之署名一枚，係被告偽簽之署名，不問
    屬於被告與否，仍應依刑法第二百十九條規定宣告沒收。另被告僅於麗其公司個
    人資料表之姓名欄填寫「丙○○」之姓名，並未在申請者簽署欄上簽名乙節，業
    據被告於偵訊中自承，並有麗其公司個人資料表乙紙在卷可憑，是前揭於姓名欄
    偽填之姓名，用意僅在識別，並非表示本人簽名之意思，尚非偽造之署押，自亦
    不得沒收（此有最高法院七十年台上字第二四八０號判例意旨參照），附予敘明
    。
據上論斷，應依刑事訴訟法第二百七十三條之一第一項、第二百九十九條第一項前段
，刑法第二百十六條、第二百十條、第三百四十九條第一項、第三百三十五條第一項
、第三百二十五條第一項、第五十五條、第五十六條、第五十一條第五款、第二百十
九條，判決如主文。
本案經檢察官孫治平到庭執行職務。
中      華      民      國      九十三     年      四      月   十二    日
                                      臺灣板橋地方法院刑事第四庭
                                          法  官  陳  靜  茹
右正本證明與原本無異。
如不服本判決，應於判決送達後十日內，向本院提出上訴狀。
                                          書記官  廖  美  紅
中      華      民      國      九十三     年      四      月   十六    日
附錄本案論罪科刑法條全文
刑法第二百十條
偽造、變造私文書，足以生損害於公眾或他人者，處五年以下有期徒刑。
刑法第二百十六條
行使第二百十條至第二百十五條之文書者，依偽造、變造文書或登載不實
事項或使登載不實事項之規定處斷。
刑法第三百二十五條
意圖為自己或第三人不法之所有，而搶奪他人之動產者，處六月以上五年
以下有期徒刑。
因而致人於死者，處無期徒刑或七年以上有期徒刑，致重傷者，處三年以
上十年以下有期徒刑。
第一項之未遂犯罰之。
刑法第三百三十五條
意圖為自己或第三人不法之所有，而侵占自己持有他人之物者，處五年以
下有期徒刑、拘役或科或併科一千元以下罰金。
前項之未遂犯罰之。
刑法第三百四十九條
收受贓物者，處三年以下有期徒刑、拘役或五百元以下罰金。
搬運、寄藏、故買贓物或為牙保者，處五年以下有期徒刑、拘役或科或併
科一千元以下罰金。
因贓物變得之財物，以贓物論。
